臺灣高雄地方法院刑事判決　　　　　　100年度審易字第714號
公　訴　人　臺灣高雄地方法院檢察署檢察官
被　　　告　賴文清
上列被告因詐欺案件，經檢察官提起公訴（99年度偵字第29555
號），被告於準備程序進行中就被訴事實為有罪之陳述，經本院
告知簡式審判程序之旨，並聽取被告與公訴人之意見後，裁定依
簡式審判程序審理，判決如下：
    主  文
賴文清共同犯詐欺取財罪，處有期徒刑陸月，如易科罰金，以新
臺幣壹仟元折算壹日。
    事  實
一、賴文清明知自己及賴龍文（已另行判決）並無資力支付購車
    款，竟意圖為自己不法之所有，而與賴龍文共同基於詐欺取
    財之犯意聯絡，逕持賴龍文之身分證件，於民國97年10月20
    日以分期付款之方式，在高雄市某處向長鎰車行負責人吳鴻
    苗購買車牌號碼ZO-6935 號自小客車（下稱系爭自小客車）
    ，約定總價為新臺幣（下同）47萬7,120 元，自97年11月20
    日起至101 年10月20日止，以每2 月為1 期，分24期攤還本
    息，每期給付19,880元，並由賴龍文在遠東國際商業銀行消
    費者貸款申請書、債權讓與暨動產抵押契約書上簽名後，另
    約定將上開應收分期款及所有請求權，於簽約同時以債權讓
    與之方式讓與裕融企業股份有限公司（下稱裕融公司），並
    向高雄市監理處辦理將系爭自小客車設定動產擔保抵押權予
    裕融公司，使裕融公司陷於錯誤，誤認賴龍文具有清償借款
    之能力，而同意辦理上開貸款，並詐得系爭自小客車。詎賴
    文清取得系爭自小客車後，旋與賴龍文共同於翌日即97年10
    月21日將系爭自小客車質當於長鴻當鋪，取得金錢。而賴龍
    文所簽發交付裕融公司作為支付分期款項之第一銀行博愛分
    行支票（面額均為19,880元、戶名品德國際有限公司、負責
    人賴龍文、帳號00000000）24張，於第一期付款日即97年11
    月20日遭銀行拒絕往來而退票，裕融公司始知受騙。
二、案經臺灣花蓮地方法院檢察署檢察官自動檢舉簽分呈請臺灣
    高等法院檢察署令轉臺灣高雄地方法院檢察署檢察官偵查起
    訴。
    理  由
一、本件被告賴文清所犯係死刑、無期徒刑、最輕本刑為3 年以
    上有期徒刑以外之罪，其於準備程序進行中，就被訴事實為
    有罪之陳述，經受命法官告知簡式審判程序之旨，並聽取當
    事人之意見後，本院合議庭認無不得或不宜改依簡式審判程
    序進行之情形，爰依刑事訴訟法第273 條之1 第1 項規定，
    裁定本件由受命法官獨任進行簡式審判程序。又本件卷內之
    證據資料，依同法第273 條之2 規定，不受同法第159 條第
    1 項關於傳聞法則規定之限制，依法均有證據能力，合先敘
    明。
二、上揭事實，業據被告於本院審理中坦承不諱，且經證人即同
    案被告賴龍文於偵查中供述明確（影二卷第5 至6 頁、影三
    卷第4 至5 頁、偵一卷第12至13頁），並有債權讓與暨動產
    抵押契約書（影一卷第4 頁）、高雄市監理處動產擔保交易
    登記證明書（影一卷第5 頁）、高雄市當鋪商業同業公會流
    當證明書（影一卷第6 頁）、分期車輛身分證影本黏貼紙（
    影一卷第7 頁）、支票及退票理由單（影一卷第8 頁）、法
    務部- 票據信用資訊連結作業查詢資料（影一卷第13至15頁
    ）、遠東國際商業銀行消費者貸款申請書（影二卷第20頁）
    、聯邦銀行000000000000帳戶往來明細（影二卷第34頁）等
    證據在卷可稽，足認被告前開任意性之自白與事實相符，得
    作為被告有罪之證據。從而，本件事證明確，被告犯行堪以
    認定，應依法論科。
三、核被告所為，係犯刑法第339 條第1 項之詐欺取財罪。被告
    就上開犯行與賴龍文有犯意聯絡及行為分擔，應論以共同正
    犯。爰審酌被告不循求正途賺取財物，竟為貪圖不法利益，
    而與賴龍文共同以購車為由向裕融公司詐辦貸款，待裕融公
    司撥款取得汽車後，旋即將汽車典當，致裕融公司受有損害
    ，且迄今未有何清償之舉，所為實不足取；參以被告犯後坦
    承犯行、詐得之金額，及其智識程度為國中畢業，現從事裝
    潢業，每日收入約1 、2 千元；並斟酌共犯賴龍文已經臺灣
    高雄花蓮地方法院以99年度易字第115 號判決共同犯詐欺取
    財罪，累犯，處有期徒刑7 月等一切情狀，量處如主文所示
    之刑，並諭知易科罰金之折算標準，以示懲儆。
據上論斷，應依刑事訴訟法第273 條之1 第1 項、第284 條之1
、第299 條第1 項前段，刑法第28條、第339 條第1 項、第41條
第1 項前段，刑法施行法第1 條之1 ，判決如主文。
本案經檢察官王清海到庭執行職務。
中    華    民    國    100   年    4    月    26     日
                  刑事第十庭    法  官 林裕凱
以上正本證明與原本無異。
如不服本判決應於收受判決後10日內向本院提出上訴書狀，並應
敘述具體理由。其未敘述上訴理由者，應於上訴期間屆滿後20日
內向本院補提理由書(均須按他造當事人之人數附繕本)「切勿逕
送上級法院」。
中    華    民    國    100   年    4    月    26     日
                                書記官 黃振祐
附錄所犯法條
中華民國刑法第339條
（普通詐欺罪）
意圖為自己或第三人不法之所有，以詐術使人將本人或第三人之
物交付者，處 5 年以下有期徒刑、拘役或科或併科 1 千元以下
罰金。
以前項方法得財產上不法之利益或使第三人得之者，亦同。
前二項之未遂犯罰之。